【裁判字號】    90,交訴,105
【裁判日期】    900808
【裁判案由】    公共危險等
【裁判全文】
臺灣高雄地方法院刑事判決                        九十年度交訴字第一０五號
    公  訴  人  臺灣高雄地方法院檢察署檢察官
    被      告  甲○○
右列被告因公共危險等案件，經檢察官提起公訴（九十年度偵字第六五三五號），本
院判決如左：
    主  文
甲○○服用酒類，不能安全駕駛動力交通工具而駕駛，處有期徒刑貳月，又駕駛動力
交通工具肇事，致人受傷而逃逸，處有期徒刑柒月，應執行有期徒刑捌月，緩刑參年
。
被訴過失傷害罪部分公訴不受理。
    事  實
一、甲○○考領有普通小客車駕駛執照，明知服用酒類足以造成不能安全駕駛動力交
    通工具之危險，竟仍於民國九十年三月七日晚上十時之飲酒後，其平衡感、言詞
    能力、定向力及感覺能力均已有所障礙，顯無法安全駕駛之程度下，猶貿然駕駛
    車牌號碼ＸＵ─六八一七號自用小客車，沿高雄市苓雅區○○○路由東往西方向
    行駛，迨於同日晚上十時五十分左右，行經該路與高速公路便道西側口欲左轉時
    ，理應注意汽車行進中駕駛人應注意車前狀況，隨時採取必要安全措施，且車輛
    行駛至交岔路口時，轉彎車應讓直行車先行，而依當時情形又無不能注意之情事
    。此時適有乙○○騎乘車號ＹＭＣ─五六０號重型機車，沿高雄市○○○路由西
    往東方向行駛而行經該地時，甲○○竟疏於注意未注意車前狀況，且停讓直行之
    機車先行，即貿然左轉，致其所駕自用小客車之左前方撞及乙○○所騎之上開機
    車左後側，乙○○因而人車倒地，受有右尺骨骨折之傷害（此部分業據撤回告訴
    ，詳後述）。詎甲○○於肇事後，不思將傷者送醫急救或採取其他救護措施，竟
    駕車往高速公路西側便道方向逃逸。案經當時行經該地之某營業小客車駕駛目擊
    肇事情形後，追蹤甲○○至高速公路西側便道與高雄市○○路口附近將之攔下，
    並報警查獲，經警檢測其呼氣酒精濃度高達每公升一．二八亳克。
二、案經高雄市政府警察局苓雅分局移送台灣高雄地方法院檢察署檢察官偵查起訴。
    理  由
甲、有罪部分：
一、訊據被告固坦承於右揭時地酒醉駕車，並疏於注意肇事，致告訴人乙○○受有上
    揭傷害，經警查獲檢測其呼氣酒精濃度高達每公升一．二八亳克等情不諱，並有
    道路交通事故調查報告表、刑法第一百八十五條之三案件測試觀察記錄表及酒精
    濃度測試表各一份附卷可稽。又依醫學實驗證明所得經驗法則，對於吐氣酒精濃
    度達每公升０．二五毫克以上時，將使駕駛人產生複雜之技巧障礙、駕駛能力變
    壞之行為表現，肇事比率比一般未飲酒時高出二倍，而吐氣酒精濃度達每公升零
    點五毫克以上時，將使駕駛人產生平衡感與判斷力障礙升高，肇事比率比一般未
    飲酒時高出十倍，甚而如吐氣酒精濃度達每公升零點七五毫克時，駕駛人將產生
    明顯酒醉、步履蹣跚之行為狀態，其肇事比率比一般高二十五倍（參見蔡志中著
    ，對飲酒不能安全駕駛之執法研究，司法院第四十六期業務研究會講義），被告
    呼氣酒精濃度高達每公升一．二八亳克，依上開醫學報告及卷附刑法第一百八十
    五條之三案件測試觀察記錄表上載明被告精神無法集中，酒味濃重等情，足認其
    已達不能安全駕駛之程度，被告此部分自白核與事實相符，應堪信採。另訊之被
    告矢口否認有上開駕車肇事致人受傷逃逸之犯行，辯稱：伊當時喝醉酒，不知撞
    到告訴人之機車云云。惟查告訴人於本院訊問時已指稱：被告撞到其機車時有發
    生很大的撞擊聲，但被告並未停車仍駕車前行等語，核與被告於偵訊中亦自承其
    於上開路口左轉時，覺得有聲音一情相符（見偵卷第六頁反面）。參以被告自承
    於肇事後駕車行駛一段距離經人拍擊其車門告知始知肇事一情，被告既能聽聞路
    人拍擊其車門之聲音，對於車禍撞擊之巨大聲音竟諉稱不知，顯與常情有違。足
    見被告上開所辯，顯係事後避就卸責之詞，殊不足採。事證明確，被告犯行均堪
    認定。
二、核被告所為，係犯刑法第一百八十五條之三酒後不能安全駕駛罪及第一百八十五
    條之四之肇事逃逸罪。其所犯上開二罪間，犯意個別，罪名互異，應予分論併罰
    。爰審酌被告明知酒後不能安全駕車而駕駛，將致生危害其他用路人交通安全之
    虞，仍無視於其他用路人之公共安全，於飲酒過量後仍駕車，因而肇事，肇事後
    復不思積極護送被害人就醫診治，即貿然駛離現場，惡性匪輕，惟念其犯後坦認
    大部分犯行，態度尚可，且深具悔意，並與被害人達成和解（此有和解書附卷可
    憑）等一切情狀，分別量處如主文所示之刑，並定其應執行刑，以示懲儆。另被
    告前未曾受有期徒刑以上刑之宣告，有台灣高等法院被告全國前案紀錄表附卷可
    考，其因一時失慮，偶罹刑典，事後已深具悔意，並已與被害人達成和解，經此
    偵審程序並有期徒刑之宣告後，應知警惕而無再犯之虞，本院因認其所宣告之刑
    以暫不執行為當，併予宣告緩刑三年，用啟自新。
乙、公訴不受理部分：
一、公訴意旨略以：被告於前開時地駕駛車牌號碼ＸＵ─六八一七號自用小客車，沿
    高雄市苓雅區○○○路由東往西方向行駛，迨行至該路與高速公路便道西側口欲
    左轉時，理應注意汽車行進中駕駛人應注意車前狀況，隨時採取必要安全措施，
    且車輛行駛至交岔路口時，轉彎車應讓直行車先行，而依當時情形又無不能注意
    之情事。此時適有乙○○騎乘車號ＹＭＣ─五六０號重型機車，沿高雄市○○○
    路由西往東方向行駛而行經該地時，甲○○竟疏於注意未注意車前狀況，且停讓
    直行之機車先行，即貿然左轉，致其所駕自用小客車之左前方撞及乙○○所騎之
    上開機車左後側，乙○○因而人車倒地，受有右尺骨骨折之傷害，因認被告此部
    分涉犯過失傷害罪嫌云云。
二、按告訴乃論之罪，告訴人於第一審辯論終結前，得撤回其告訴；又告訴經撤回者
    ，法院應諭知不受理之判決，刑事訴訟法第二百三十八條第一項及第三百零三條
    第三款定有明文。
三、本件被告因過失傷害案件，經檢察官提起公訴，認被告係犯刑法第二百八十四條
    第一項前段之過失傷害罪，依同法第二百八十七條前段之規定須告訴乃論。茲據
    告訴人乙○○於本院審理中，聲請撤回其告訴，揆諸前開說明，自應諭知不受理
    之判決。雖公訴人認被告所犯過失傷害罪與前開論罪科刑之刑法第一百八十五條
    之三酒後不能安全駕駛罪間有想像競合犯之裁判上一罪關係云云，然酒後不能安
    全駕駛罪，係屬故意犯，其與過失傷害之過失犯間，乃二個不同類型之犯罪行為
    ，應予分論併罰，並非想像競合犯之一個犯罪行為，觸犯不同罪名之情形，公訴
    人認二者係想像競合犯之裁判上一罪關係，容有誤會，併予敘明。
據上論斷，應依刑事訴訟法第二百九十九條第一項前段、第三百零三條第三款，刑法
第一百八十五條之三、第一百八十五條之四、第五十一條第五款、第七十四條第一款
，判決如主文。
本案經檢察官郭昭吟到庭執行職務。
中      華      民      國      九十      年      八      月    八      日
                                  臺灣高雄地方法院交通法庭
                                      法  官    趙  家  光
右正本證明與原本無異。
如不服本判決，應於判決送達後十日內，向本院提出上訴狀。
                                      書記官    龔      能
中      華      民      國      九十      年      八      月    八      日
中華民國刑法第一百八十五條之三
服用毒品、麻醉藥品、酒類或其他相類之物，不能安全駕駛動力交通工具
而駕駛者，處一年以下有期徒刑、拘役或三萬元以下罰金。
中華民國刑法第一百八十五條之四
駕駛動力交通工具肇事，致人死傷而逃逸者，處六月以上五年以下有期徒
刑。


司法院資訊處製作；財團法人民間司法改革基金會備份。
